Inventaris van het archief van de Marine en Leger Inlichtingendienst, de Netherlands Forces Intelligence Service en de Centrale Militaire Inlichtingendienst in Nederlands-Indië
Nationaal Archief, Den Haag
- INVENTARIS PERIODE 1945-1949 (1950), II.
  - DOCUMENTATIE, 5.
    - BUITGEMAAKTE EN GEVONDEN DOCUMENTEN, 5.1
      - Inbeslaggenomen, gevonden en buitgemaakte documenten., 1942-1949; div.nrs.; 3119 pakken en omslagen
        - Documenten met NEFIS-documentnummers 3000-3999., 4329-5327
          - Pamflet International Labour Secret Service, ‘Wordt eindelijk eens rechtvaardig’, met oproep aan generaal Spoor en Nederlanders tot vertrek uit Indonesië, Nederlandstalig., 5100
            NEFIS documentnr.: 3772; vindplaats: Rep. kantoor te Banjoewangi; bemachtigd: 9-8-1947; origineel; vertaling.
          - Brief van I Goesti Arya Soebali te Banjoewangi aan MBTSO1 te Djokja met verzoek om wapens, explosieven en geld, Banjoewangi, 15-4-1947., 5101
            NEFIS documentnr.: 3773; vindplaats: Banjoewangi; bemachtigd: 9-8-1947; origineel.
          - Naamlijsten 153 ALRI-strijders die deelnemen aan strijd op Bali, juli 1947., 5102
            NEFIS documentnr.: 3774; vindplaats: Banjoewangi; bemachtigd: 9-8-1947; origineel.
          - Sterktestaat ALRI op Bali, juli 1946., 5103
            NEFIS documentnr.: 3775; vindplaats: Banjoewangi; bemachtigd: 9-8-1947; origineel.
          - Verslag vergadering Masjoemi te Banjoewangi, over politieke situatie en regionale zaken, 12/13-7-1947., 5104
            NEFIS documentnr.: 3776; vindplaats: Banjoewangi; bemachtigd:9-8-1947; origineel.
          - Besluit commandant ALRI tot aanstelling van 14 commandanten ALRI, 19-5-1947., 5105
            NEFIS documentnr.: 3777; vindplaats: Soerabaia; bemachtigd: 9-8-1947; origineel.
          - Voorstel aanstelling 18 ambtenaren bij Departemen Penerangan Midden-Sumatra, met aanstellingsbesluit en personalia, Bukittinggi, 7- en 14-7-1947; met voorstel personeelsformatie West-Sumatra, Bukittinggi, 4-7-1947., 5106
            NEFIS documentnr.: 3778; vindplaats: Pematang Siantar; bemachtigd: 14-8-1947; origineel.
          - Lijst aangesloten organisaties Sobsi (30 bonden, met 1,3 miljoen leden), Malang, 17-5-1947., 5107
            NEFIS documentnr.: 3779; vindplaats: Nefis agent Singapore; bemachtigd: 21-8-1947; origineel.
          - Weekblad ‘Indonesia’, vijf afleveringen 6 juli tot 10 augustus 1947. Documenten ontbreken., 5108
            NEFIS documentnr.: 3780; vindplaats: Singapore; bemachtigd: 21-8-1947; uitsluitend de originele beschrijving, de documenten zelf ontbreken.
          - Vernielingsplannen voor olieterreinen Zuid-Sumatra, van Divisi Garuda, 22-5-1947 en voor regio Praboemoelih van Brigade Garuda Sectie V, 5-7-1947., 5109
            NEFIS documentnr.: 3781; vindplaats: Praboemoelih; bemachtigd: 12-8-1947; origineel; vertaling.
          - Pamflet SOBSI Poesat Bahagian Wanita, ‘Revolusi memanggil wanita’, mei 1947., 5110
            NEFIS documentnr.: 3782; vindplaats: Salatiga; bemachtigd: 20-8-1947; origineel.
          - Personalia van twee Japanners (ex-Kempeitai) in dienst bij ALRI, 5-6-1947., 5111
            NEFIS documentnr.: 3783; vindplaats: Salatiga; bemachtigd: 2-8-1947; origineel; vertaling.
          - Oproep aan Barisan Banteng te Kendal tot het sturen van vertegenwoordigers naar congres Barisan Banteng te Solo, 7-7-1947., 5112
            NEFIS documentnr.: 3784; vindplaats: ‘B’ divisie; bemachtigd: 25-8-1947; origineel.
          - Instructie MPP TRI over te gaan tot verschroeide-aarde-politiek voor het Semarangfront, 21-6-1947., 5113
            NEFIS documentnr.: 3785; vindplaats: ‘B’ Divisie; bemachtigd: 25-8-1947; origineel; vertaling.
          - Lijst met 37 namen van officieren van Divisi IV TRI., 5114
            NEFIS documentnr.: 3786; vindplaats: ‘B’ Divisie; bemachtigd: 25-8-1947; origineel.
          - Groepsfoto van bestuur Cheribon in de Japanse tijd, met namen en functies van afgebeelde personen, ongedateerd., 5115
            NEFIS documentnr.: 3787; vindplaats: Cheribon; bemachtigd: 23-8-1947; origineel; vertaling.
          - Twee scheld- en dreigbrieven aan de Chinese gemeenschap Semarang, augustus 1947., 5116
            NEFIS documentnr.: 3788; vindplaats: onbekend; bemachtigd: 26-8-1947; origineel; vertaling.
          - Scheld- en dreigbrief aan de Arabische gemeenschap te Djakarta, augustus 1947., 5117
            NEFIS documentnr.: 3789; vindplaats: onbekend; bemachtigd: 26-8-1947; origineel; vertaling.
          - Zestien documenten in beslag bij ALRI te Banjoewangi; met instructies generaal Soedirman als reactie op actie generaal Spoor, 30-6-1947; met acht verslagen over de situatie op Bali, maart-april 1946; met twee processen-verbaal van vermeende Japanse spionnen, maart-april 1946; met maandverslag Penjelidik Kerakjatan, 28-3-1946; en verslag missie Kementerian Penerangan naar Kleine Soenda-eilanden, 13-3-1946., 5118
            NEFIS documentnr.: 3790; vindplaats: ALRI kantoor; bemachtigd: 11-8-1947; origineel.
          - Pamflet Partai Kominis Indonesia, ‘Makloemat No. 1’, over Linggadjati-overeenkomst, Jogjakarta, 10-12-1946; met regeling rijstopkoop Residentie Bogor, vastgesteld door Badan Perwakilan Rakjat, 12-4-1947., 5119
            NEFIS documentnr.: 3791; vindplaats: Buitenzorg; bemachtigd: 26-8-1947; origineel.
          - Vijf documenten uit het archief van het Indonesische Ministerie van Buitenlandse Zaken; met verslag over reis A. Johnson, gast buitenlandse zaken, naar Malang, Djokja en Djakarta, 3-5-1947; reispas mw. T.E.C. Dezentjé naar India als ambtenaar buitenlandse zaken, 23-6-1947; met brief Commissie-Generaal aan voorzitter Indonesische delegatie, 2-3-1947; met rapport Mr. Oetoyo over bezoek Singapore, 30-3 tot 10-4-1947; rapport Margono Djojohadikoesoemo, van Bank Negara Indonesia, over bezoek Singapore, 31-3 tot 10-4-1947, 15-4-1947., 5120
            NEFIS documentnr.: 3792; vindplaats: Archief Rep. Min. Van BuZa; bemachtigd: 25-8-1947; origineel; vertaling.
          - Negen documenten: met drie gedrukte pamfletten met redes Soekarno, Soedirman en Amir Sjarifoeddin op 21-7-1947; met instructieboekje trompetsignalen, uitgegeven door Bg. Pendidikan Divisi IV; met instructie over handgranaten van Divisi IV, 30-4-1947; met instructies Resimen 24 Divisi IV TNI over weerstand en vernielingen, en plan tot maken film over strijd Semarang, 28-7-1947; rapport hoofdkwartier Polisi Tentara Laoet over infiltraties NICA-agenten, 28-6-1947; met verzoek politie Poerwokerto aan politie in alle residenties tot rapportage over communisme; met algemene richtlijnen van Departemen Penerangan Demak over Linggadjati-akkoord en Indonesische reacties., 5121
            NEFIS documentnr.: 3793; vindplaats: Demak en Poerwakerto; bemachtigd: 25-8-1947; origineel; vertaling.
          - Drie brieven Perserikatan Perhimpoenan Mahasiswa Indonesia (PPMI) over contacten met World Federation of Democratic Youth (WFDY), zoals verzonden aan Perhimpoenan Mahasiswa Kristen Indonesia, 16-7-1947., 5122
            NEFIS documentnr.: 3794; vindplaats: Bijzondere bron; bemachtigd: 24-8-1947; origineel; vertaling.
          - Telegram van Resimen 17, Brigade 7, Divisi III aan Chef Popda, Brigade VI Divisi II, over hoe te handelen met 19 weerbare, geïnterneerde mannen, 13-9-1946., 5123
            NEFIS documentnr.: 3795; vindplaats: Demak en Poerwokerto; bemachtigd: 25-8-1947; origineel.
          - Vier documenten over postduifverbindingen; met verslag conferentie over postduiven van Pos Merpati Tentara (PMT), Divisi I, te Solo 20-7-1946; met verslag oefenvluchten met postduiven; met brief Pangkalan Boeroeng Post aan Divisi I over Centrale van Postduiven; met indeling PMT in Poerwokerto, 1-4-1947., 5124
            NEFIS documentnr.: 3796; vindplaats: Poerwokerto; bemachtigd: 25-8-1947; origineel.
          - Brief van commandant Brits-Indische kamp Klampok over huisvesting Japanner Tsuruoka en gezin, 21-7-1947., 5125
            NEFIS documentnr.: 3797; vindplaats: onbekend; bemachtigd: 26-8-1947; origineel; vertaling.
          - Lijst 19 deelnemers, met sterkte en leiders, aan Indonesische defensie, Bandoeng-Oost, 1947., 5126
            NEFIS documentnr.: 3798; vindplaats: Poerwokerto; bemachtigd: 25-8-1947; origineel.
          - Defensieplan van Komandan Ketentaraan Kota (KKK) TNI Soemedang, 10-7-1947., 5127
            NEFIS documentnr.: 3799; vindplaats: Poerwokerto; bemachtigd: 26-8-1947; origineel.
          - Gegevens over productie, voorraden, machinerieën en werknemers van vier ondernemingen ten oosten van Bandoeng, mei 1947., 5128
            NEFIS documentnr.: 3800; vindplaats: Poerwokerto; bemachtigd: 26-8-1947; origineel.
          - Machine- en gebouwinventaris van de ondernemingen Karumbij en Tjidjeroek, mei 1947., 5129
            NEFIS documentnr.: 3801; vindplaats: Poerwokerto; bemachtigd: 25-8-1947; origineel.
          - Opgave afvoer machines en ondernemingsproducten naar hoofdkwartier Divisi Siiwangi, juni 1946., 5130
            NEFIS documentnr.: 3802; vindplaats: Poerwokerto; bemachtigd: 25-8-1947; origineel.
          - Twaalf documenten over de defensie van oostfront Bandoeng; met ‘Perintah perang’ commandant Sektor IV, 6-6-1947; met ‘Perintah perang’, van majoor Askari, commandant Brigade Taroenanegara, met uitgebreide instructies, 6-7-1947; met operatiebevel chefstaf Brigade Taroenanegara over vernielingen, 7-7-1947; met diverse defensieplannen met voorgestelde reacties en vernielingen, mei-juni 1947; met situatieschetsen Tjileunji en Oedjoengbroeng., 5131
            NEFIS documentnr.: 3803; vindplaats: Poerwokerto; bemachtigd: 25-8-1947; origineel.
          - Zes documenten over handelsrelatie N.V. Export en Import Tjiremai, Cheribon, met Britse militair S.S. Hearnden te Djakarta, september-november 1946., 5132
            NEFIS documentnr.: 3804; vindplaats: Cheribon; bemachtigd: 27-8-1947; origineel; vertaling.
          - Instructie Markas Besar Tentara over voorbereiding guerrilla-oorlog, juni 1947., 5133
            NEFIS documentnr.: 3805; vindplaats: Poerwokerto; bemachtigd: 26-8-1947; origineel; vertaling.
          - Pamflet Rakjat dan Tentara Repubik Indonesia, ’Kepada bangsa Indonesia dalam Tentara Belanda’, met oproep Indonesiërs in Nederlandse leger naar Indonesische leger over te lopen, augustus 1947., 5134
            NEFIS documentnr.: 3806; vindplaats: Lawang; bemachtigd: 28-8-1947; origineel.
          - Pamflet ‘Aan het volk van Indonesië’, 1947. Alleen in Nederlandse vertaling aanwezig, origineel ontbreekt., 5135
            NEFIS documentnr.: 3807; vindplaats: Malang; bemachtigd: 28-8-1947; vertaling.
          - Rapport agent NEFIS Singapore over partij Pembantoe Indonesia Merdeka te Singapore, 20-8-1947., 5136
            NEFIS documentnr.: 3808; vindplaats: Nefis agent Singapore; bemachtigd: 29-8-1947; origineel; vertaling.
          - Gekleurd grootformaat affiche van PKI Staf Pelukis Agit-Prop, ‘Komunisme mau dibasmi di Amerika?’, met aanbiedingsbrief D.N. Aidit, Ketua Staf, Jogjakarta, 18-7-1947., 5137
            NEFIS documentnr.: 3809; vindplaats: Cheribon; bemachtigd: 5-8-1947; origineel.
          - Namenlijst van arrestanten en verdachte tegenstanders van Lasjkar Rakjat, zoals gemeld door Divisi Gadjah Mada aan Divisi Siliwangi na het oprollen van de Lasjkar Rakjat in een gewapend treffen bij Krawang, 4-5-1947., 5138
            NEFIS documentnr.: 3810; vindplaats: Poerwokerto; bemachtigd:25-8-1947; origineel.
          - Rapport Tentara Marechaussee over conflict Pesindo en Tentara Marechaussee te Tebing Tinggi, Pematang Siantar, 5-7-1947; Rapport Barisan Singa Malaya Sumatra over volksactie tegen bestuursambtenaren in Sidikalang, ongedateerd., 5139
            NEFIS documentnr.: 3811; vindplaats: Pematang Siantar; bemachtigd: 29-8-1947; origineel.
          - Drie rapporten van Tentara Marechaussee Soematera Timoer over conflict tussen arbeiders, onder invloed van organisatie GEMPOER, en leiding van de onderneming Dolok Ilir, Parapat, 6-7-1947., 5140
            NEFIS documentnr.: 3812; vindplaats: Pematang Siantar; bemachtigd: 29-8-1947; origineel.
          - Verslag vergadering Persatoean Perdjoeangan Tebing Tinggi, 1-10-1946, met organisatieschema en namen bestuurders., 5141
            NEFIS documentnr.: 3813; vindplaats: Loeboek Pakam; bemachtigd: 29-8-1947; origineel.
          - Drie documenten over onderneming Basilam; met brief Keresidenan Soematera Timoer, Bahagian Perkeboenan aan Dewan Ekonomi Pesindo, met instructies over beheer, Pematang Siantar, 6-6-1947; met brief Kantor Besar Perkeboenan Soematera Timoer, over onrendabele ondernemingen, Dolok Merangir, 11-4-1947; verslag vergadering Pesindo in Basilam, over benoeming leiding, 18-5-1947., 5142
            NEFIS documentnr.: 3814; vindplaats: Bindjei; bemachtigd: 29-8-1947; origineel.
          - Operatieplan voor Medanfront door Generale Staf TNI Sumatra, Prapat, 22-7-1947; met besluit instelling commissie tot verbetering optreden TRI en Lasjkar in Oost-Sumatra, Parapat, 2-5-1947., 5143
            NEFIS documentnr.: 3815; vindplaats: Batang Koewis; bemachtigd: 30-8-1947; origineel.
          - Rapport M. Jahja Nasoetion over financiën van Divisi Gadjah II en relatie met Lie Thai Kong; met rapport over beschuldiging assistent-wedana Zakaria van collaboratie met NICA, Tebingtinggi, 28-2-1947; Schema van NICA-relaties met Republiek-ambtenaren buiten Medan; met rapport over majoor A.H. Siagiaan; met kaart van Deli en omstreken, 28-2-1947., 5144
            NEFIS documentnr.: 3816; vindplaats: Tebing Tjinggi; bemachtigd: 30-8-1947; origineel.
          - Organisatorische opzet Dewan Pimpinan Pemoeda in district Langkat Hoeloe, ongedateerd., 5145
            NEFIS documentnr.: 3817; vindplaats: onbekend; bemachtigd: 29-8-1947; origineel.
          - Zes documenten over PKI Oost-Sumatra; met voorstel ondersectie Sei Bras aan congres PKI tot instelling sovjetdisricten, 2-4-1946; met besluiten vergadering PKI Oost-Sumatra om voor te leggen aan conferentie PKI Oost-Sumatra, 6-4-1946; met kort verslag over partij sinds oprichting in Medan op 18-11-1945; met verslag oprichtingsvergadering, 18-11-1945; met agenda en verslag conferentie PKI, Pematang Siantar, 8/9-4-1946; met verslag openbare vergadering Pematang Siantar, 9-4-1946, 5146
            NEFIS documentnr.: 3818; vindplaats: Huiszoeking Medan; bemachtigd: 30-8-1947; origineel.
          - Vier rapporten politie Oost-Sumatra; met verslag Polisi Tentara Divisi X over Nederlands plan met Japans geld Sumatra te ontregelen, Bukittinggi, 26-6-1947; met verslag politie Medan over bezoek journaliste mw. Hyers aan Poelo Brayan; met rapport over zeeroef bij Bagan Siapiapi op 8-6-1947, Bengkalis, 10-6-1947; met brief politie Tebingtinggi over aanstelling door Chinees consulaat van verbindingsofficier, Tebingtinggi, 21-7-1947., 5147
            NEFIS documentnr.: 3819; vindplaats: Pematang Siantar; bemachtigd: 30-8-1947; origineel.
          - Drie documenten over militaire operaties en organisaties te Poerwokerto; met instructie Brigade VI, Divisi II over vernielingen, 28-6-1947; met order staf Brigade Taroenegara over organisatie guerrilla, 2-7-1947; met lijst van 70 politieke en militaire organisaties in Poerwokerto met leiders., 5148
            NEFIS documentnr.: 3820; vindplaats: Poerwokerto; bemachtigd: 26-8-1947; origineel; vertaling.
          - Vier documenten van Divisi I Siliwangi met opdrachten tot vernielingsplannen, 2-3-, 26-6- en 8-7-1947; met rapport Komando Ketentaraan Kota Soemedang over vervoer kina naar Cheribon, 15-3-1947., 5149
            NEFIS documentnr.: 3821; vindplaats: Poerwokerto; bemachtigd: onbekend; origineel; vertaling.
          - Personeelsstaat en tien staten van wapening Brigade V Divisi II, mei 1947., 5150
            NEFIS documentnr.: 3822; vindplaats: Poerwokerto; bemachtigd: 25-8-1947; origineel.
          - Instruktie van Sarikat Boeroeh Pegadaian aan afdelingen op Java en Madoera, over vernielen pandhuizen bij Nederlandse aanval, Jogjakarta, 15-7-1947., 5151
            NEFIS documentnr.: 3823; vindplaats: Cheribon; bemachtigd: 20-8-1947; origineel.
          - Propagandamateriaal van Foyer de Propaganda Islamique, Teheran, geadresseerd aan Soetan Sjahrir, maart 1947., 5152
            NEFIS documentnr.: 3824; vindplaats: Cheribon; bemachtigd: 20-8-1947; origineel; vertaling.
          - Drie brieven P.H. van den Eeckhout alias Amir Daeng Mattarang, in dienst Badjak Laoet Indonesia te Wagir, aan eerste echtgenote, tweede echtgenote en schoonmoeder, 21-8-1947., 5153
            NEFIS documentnr.: 3825; vindplaats: Nefis agent Soerabaia; bemachtigd: 2-9-1947; origineel; vertaling.
          - Rapport van Koesoemobroto over ontwikkelingen te Solo, waarbij Badan Pekerdja Komite Nasional Indonesia de bijzondere status (daerah istimewa) van Solo heeft ingetrokken, met oproep Koesoemobroto tot ingrijpen regering, Solo, 21-11-1946; met resolutie PNI met oproep aan regering tot herstel in functie van afgezette resident en vice-resident, Soerakarta, 17-11-1946., 5154
            NEFIS documentnr.: 3826; vindplaats: onbekend; bemachtigd: 2-9-1947; origineel.
          - Instructie over verbranden archief bij aanval Nederland en toelichting code Angkatan Moeda PTT, 20-7-1947., 5155
            NEFIS documentnr.: 3827; vindplaats: onbekend; bemachtigd:16-8-1947; origineel.
          - Besluit SOBSI en Lasjkar Boeroeh Indonesia (LBI) over deels opgaan LBI in TNI en deels omvorming tot SOBSI Bagian Pembelaan, met hoofdkwartier in Djokja en lijst bestuursleden, Jogjakarta, 15-7-1947; met oproep paraatheid SOBSI, Jogjakarta, 17-7-1947., 5156
            NEFIS documentnr.: 3828; vindplaats: onbekend; bemachtigd: 16-8-1947; origineel; vertaling.
          - Makloemat aan alle afdelingen Ikatan Perdjoeangan Kalimantan (IPK) over vorming gewapende afdelingen IPK, Surakarta, 15-7-1947., 5157
            NEFIS documentnr.: 3829; vindplaats: onbekend; bemachtigd: 16-8-1947; origineel; vertaling.
          - Aanvraag persoonsgegevens van vijf Chinezen van en door Indonesische Ministerie van Defensie, 17-7-1947., 5158
            NEFIS documentnr.: 3830; vindplaats: onbekend; bemachtigd: 16-8-1947; origineel; vertaling.
          - Brief Commandant VIII Divisi Lasjkar Buruh Indonesia aan Commandant XV Divisi Poerwakarta, over procedure tot opname van de LBI in de TNI, Soerakarta, 19-7-1947., 5159
            NEFIS documentnr.: 3831; vindplaats: onbekend; bemachtigd: 16-8-1947; origineel; vertaling.
          - Pamflet Centrale Leiding Agitprop Sarboepri, 15-4-1947. Document ontbreekt., 5160
            NEFIS documentnr.: 3832; vindplaats: Bk Cheribon; bemachtigd: 16-8-1947; uitsluitend de originele beschrijving, de documenten zelf ontbreken.
          - Staten personeel en wapens Lasjkar Rakjat en politiepersoneel Soebang; met gedrukt pamflet ‘Peraturan Dewan Pertahanan Daerah Djakarta No. 13 tentang Panitya Besar Pertahanan’, over luchtbescherming en vitale gebouwen, Subang, 31-5-1947; met wapenvergunning; met statuten Pelopor Oesaha Pembangoenan Keresidenan Djakarta, Soebang, 1-5-1947., 5161
            NEFIS documentnr.: 3833; vindplaats: Cheribon; bemachtigd: 16-8-1947; origineel; vertaling.
          - Instructie No. 21 Badan Kongres Pemoeda Republik Indonesia, met oproep mobilisatie en verzet tegen Nederland, Madioen, 21-7-1947; met oproep Badan Pekerdja Badan Kongres Pemoeda Repoeblik Indonesia tot bijdragen en hulp voor constructie jeugddorp te Madioen in kader wereldjeugdconferentie, 17- en 18-7-1947., 5162
            NEFIS documentnr.: 3834; vindplaats: onbekend; bemachtigd: 16-8-1947; origineel; vertaling.
          - Instructie over ‘Hal pertahanan rakjat’ (volksdefensie) van SOBSI, Jogjakarta, 27-6-1947; Instructie van SOBSI over communicatie bestuur-afdelingen, Jogjakarta, 1-7-1947; Verklaring SOBSI bij aantreden Kabinet-Sjarifoeddin, Jogjakarta, 4-7-1947; Commentaar van SOBSI op rede Amir Sjarifoeddin, Jogjakarta, 8-7-1947., 5163
            NEFIS documentnr.: 3835; vindplaats: onbekend; bemachtigd: 16-8-1947; origineel; vertaling.
          - Plan voor hulp aan oorlogsslachtoffers en -invaliden van Kementerian Pertahanan Djawatan Sosial, Poerwokerto, 15-7-1947., 5164
            NEFIS documentnr.: 3836; vindplaats: onbekend; bemachtigd: 16-8-1947; origineel; vertaling.
          - Instructie van het Ministerie van Welvaart aan diensthoofden over handelwijze bij bezetting door Nederland, Magelang, 2-7-1947., 5165
            NEFIS documentnr.: 3837; vindplaats: onbekend; bemachtigd: 16-8-1947; origineel; vertaling.
          - Brief Djaksa Agoeng (Procureur-Generaal) over ontvoering in Cheribon door de Pasukan Istimewa van Kartodarmodjo, gevangenisdirecteur te Pekalongan, Jogjakarta, 21-7-1947; met brief hierover van Kantor Poesat Pedjabatan Kependjaraan, Jogjakarta, 28-6-1947., 5166
            NEFIS documentnr.: 3838; vindplaats: onbekend; bemachtigd: 16-8-1947; origineel; vertaling.
          - Instruktie van Chef Verbindingsdienst Divisi II over taken t.a.v. verbindingen in een mogelijk conflict, 18-7-1947., 5167
            NEFIS documentnr.: 3839; vindplaats: onbekend; bemachtigd: 16-8-1947; origineel; vertaling.
          - Documenten over de oprichting van revolutionaire SOBSI-bond Ikatan Boeroeh Poelisi Repoeblik Indonesia (IBPORT), Pimpinan Sentral Sementara, opgericht 7-5-1947 te Bodjonegoro, met lijst bestuursleden, Bodjonegoro, 17-7-1947., 5168
            NEFIS documentnr.: 3840; vindplaats: onbekend; bemachtigd: 16-8-1947; origineel; vertaling.
          - Documenten afkomstig van Ali, loerah van Goenoeg Sahari (Djakarta); met soerat keterangan; met lijsten bewoners; met verslag bersiap-moorden, november 1945., 5169
            NEFIS documentnr.: 3841; vindplaats: Mr Cornelis; bemachtigd: 2-9-1947; origineel; vertaling.
          - Documenten over Angkatan Oedara Repoeblik Indonesia; met lijst personeel (31 personen) Meteo-dienst, 14-4-1947; met instructies Meteo-dienst, Djokjakarta, 20-5-1947; met gedrukte brochure ‘Pedoman Angkatan Moeda Pembangoen Repoeblik Indonesia (AMPRI), Djakarta., 5170
            NEFIS documentnr.: 3842; vindplaats: Batavia; bemachtigd: 2-9-1947; origineel.
          - Drie documenten over Tentara Marechaussee; met verslag door Polisi Tentara Divisi X van vergadering Badan Pekerdja over financiële en algemene zaken, Pematang Siantar, 7-7-1947; met kritische algemene beschouwing Polisi Tentara over Tentara Marechaussee, Pematang Siantar, 5-7-1947; met besluit opheffing Tentara Marechaussee door commandant TNI Sumatra, 30-6-1947., 5171
            NEFIS documentnr.: 3843; vindplaats: Pematang Siantar; bemachtigd: 2-9-1947; origineel.
          - Drie documenten over Barisan Banteng (BBRI); met gedrukte statuten en huishoudelijk reglement; met Makloemat no. 6 van Pemimpin Oemoem Moewardi over inpassing Lasjkar BBRI in TNI, Soerakarta, 14-6-1947; met Referendum No. I over naamsverandering tot Gerakan Banteng Repoeblik Indonesia en instelling vrouwen- en jeugdafdeling, Soerakarta, 14-6-1947., 5172
            NEFIS documentnr.: 3844; vindplaats: ‘B’ Divisie; bemachtigd: 2- 9-1947; origineel.
          - Kaart zuidelijk West-Java met locaties van verschillende PT-detachementen, 16-4-1947., 5173
            NEFIS documentnr.: 3845; vindplaats: onbekend; bemachtigd: 2-9-1947; origineel.
          - Bekendmaking SOBSI Zuid-Sumatra over voortzetting activiteiten onder Nederlandse bezetting, onder gezag van SOBSI-Djokja, Palembang, 2-8-1947., 5174
            NEFIS documentnr.: 3846; vindplaats: onbekend; bemachtigd: 2-9-1947; origineel; vertaling.
          - Rapport Markas Pertempoeran Medan Area over vorming van een leger door de Radja’s om hun gezag in Oost-Sumatra te heroveren, 26-2-1947., 5175
            NEFIS documentnr.: 3847; vindplaats: Tg. Morawa; bemachtigd: 26-8-1947; origineel; vertaling.